【裁判字號】    90,交抗,229
【裁判日期】    900731
【裁判案由】    違反道路交通管理處罰條例
【裁判全文】
臺灣高等法院刑事裁定                              九十年度交抗字第二二九號
    抗告人即
    受處分人  甲○○
右抗告人因違反道路交通管理處罰條例案件，不服臺灣板橋地方法院中華民國九十年
六月十三日裁定（九十年度交聲字第三一五號），提起抗告，本院裁定如左：
    主  文
抗告駁回。
    理  由
一、抗告意旨略以：抗告人即受處分人甲○○於原審即陳述其機車係停放於台北縣中
    和市○○路一七二巷口內，距景安路口尚有五公尺，且該巷道寬暢，同時亦有數
    輛貨車停放於該巷口，並無妨礙視線與人車通行安全之虞，至其主張另有汽、機
    車停放於上址未被舉發，並非執以為己辯駁，僅求公平而已。為此，提出抗告。
二、按汽車停車時，禁止臨時停車處所不得停車，又交岔路口、公共汽車呼站十公尺
    內、消防栓、消防車出入口五公尺內不得臨時停車，道路交通安全規則第一百十
    二條第一項第一款、第一百十一條第二款分別定有明文。次按臨時停車係指車輛
    因上、下人、客，裝卸物品，其引擎未熄火，停止時間未滿三分鐘，保持立即行
    駛之狀態而言；汽車駕駛人在禁止臨時停車處所停車者，處新臺幣（下同）六百
    元以上一千二百元以下罰鍰，道路交通管理處罰條例第三條第九款、第五十六條
    第一項第一款定有明文。
三、原裁定認抗告人於八十九年八月十三日下午四時二十五分許，將車牌ＵＹＢ—六
    二八號輕型機車，停放在台北縣中和市○○路一七二巷與景安路交岔路口內，經
    警拍照逕行舉發之事實，有台北縣警察局舉發違反道路交通管理事件通知單及現
    場照片各一紙為憑，質之抗告人亦自承前揭時間，其確曾將上開機車停放於景安
    路一七二巷口內等語，抗告意旨雖指其機車停放位置距景安路口尚有五公尺云云
    ，並提出照片三張為證，惟抗告人上開指稱與舉發違規之照片所示不符，已難憑
    信，況縱認抗告人所言屬實，然其停車位置距台北縣中和市○○路旁建築物騎樓
    外緣僅五公尺，亦屬在交岔路口十公尺內停車等情，業經原審勘驗屬實，有勘驗
    筆錄及照片四張可稽，則抗告人於交岔路口十公尺內違規停車之事實，應堪認定
    。至抗告人違規停車是否妨礙交通，影響人車通行安全，均與抗告人上開違規事
    實之認定無涉。另上址縱有停放汽、機車及擺設攤販等違規情形未被舉發，要屬
    促請權責機關加強查察取締之問題，抗告人自不能主張另有他人亦同屬違規而解
    其違規受罰之責。從而，交通部公路局台北區監理所板橋監理站裁處抗告人罰鍰
    六百元，即無不合。原裁定據以認定抗告人違規在禁止臨時停車處所停車，駁回
    其對該裁決之異議，經核並無違誤。抗告人猶執陳詞指摘原裁定不當，為無理由
    ，應予駁回。
四、據上論結，應依道路交通案件處理辦法第二十六條，刑事訴訟法第四百十二條，
    裁定如主文。
中      華      民      國    九十      年      七      月   三十一    日
                              臺灣高等法院交通法庭
                                  審判長法  官  許  增  男
                                        法  官  黃  鴻  昌
                                        法  官  蔡  彩  貞
右正本證明與原本無異。
不得再抗告。
                                        書記官  張  淑  芬
中      華      民      國      九十     年    八     月      六        日


司法院資訊處製作；財團法人民間司法改革基金會備份。
